【裁判字號】    89,易,790
【裁判日期】    900530
【裁判案由】    違反毒品危害防制條例
【裁判全文】
臺灣基隆地方法院刑事判決                          八十九年度易字第七九號
    公  訴  人  臺灣基隆地方法院檢察署檢察官
    被      告  甲○○
右列被告因違反毒品危害防制條例案件，經檢察官聲請簡易判決處刑 (八十九年度毒
偵字第二一四三號），本院基隆簡易庭認不宜依簡易程序處理，移由刑事庭審理，本
院判決如左：
    主  文
甲○○施用第二級毒品，累犯，處有期徒刑柒月。扣案安非他命壹包（毛重零點肆公
克）沒收銷燬之。
    事  實
一、甲○○前於民國八十六年間，因違反麻醉藥品管理條例案件，經本院判處有期徒
    刑六月確定，甫於八十六年九月十九日易科罰金執行完畢；復於八十七、八十八
    年間因施用第二級毒品案件，經本院先後二次分別以八十七年度毒聲字第四０四
    號、八十八年度毒聲字第九七八號裁定送觀察、勒戒後，認無繼續施用毒品傾向
    ，經台灣基隆地方法院檢察署檢察官分別以八十七年度偵字第三六九二號、八十
    八年度偵緝字第三九０號不起訴處分確定。又於八十九年二月間，因施用第二級
    毒品案件，經本院以八十九年度毒聲字第五三四號裁定送戒治處所施以強制戒治
    ，並以八十九年度易字第二五三號判決判處有期徒刑六月確定。詎甲○○猶不知
    悔改，復於八十九年十月三日十九時二十分許採尿時間前四十八小時內某時，在
    基隆市○○○路一０八之二五號八樓搜索查獲，並當場扣得其所有之安非他命一
    小包（毛重零點四公克）。
二、案經基隆市警察局第二分局移送台灣基隆地方法院檢察署檢察官偵查起訴。
    理  由
一、右揭事實，業據被告甲○○於本院審理中坦承不諱，而被告為警查獲時所採尿液
    經送檢驗結果，係呈安非他命陽性反應，有基隆市衛生局基衛六字第一一四八三
    號檢驗成績書一紙附卷可稽，並有安非他命一小包（毛重零點四公克）扣案可佐
    ，堪認被告自白與事實相符。再被告於八十七、八十八年間因施用第二級毒品案
    件，經本院先後二次分別以八十七年度毒聲字第四０四號、八十八年度毒聲字第
    九七八號裁定送觀察、勒戒後，認無繼續施用毒品傾向，經台灣基隆地方法院檢
    察署檢察官分別以八十七年度偵字第三六九二號、八十八年度偵緝字第三九０號
    不起訴處分確定。又於八十九年二月間，因施用第二級毒品案件，經本院以八十
    九年度毒聲字第五三四號裁定送戒治處所施以強制戒治，並以八十九年度易字第
    二五三號判決判處有期徒刑六月確定等事實，有本院被告全國前案紀錄表一紙在
    卷可稽，本件事證明確，被告犯行洵堪認定。
二、查安非他命係毒品危害防制條例所定之第二級毒品，此為該條例第二條第二項第
    二款所明定。又犯毒品危害防制條例第十條施用毒品之罪者，檢察官應先將被告
    送勒戒處所觀察、勒戒，經觀察、勒戒後，無繼續施用毒品傾向者，應由檢察官
    為不起訴處分，有繼續施用毒品之傾向者，由檢察官聲請法院裁定令入戒治處所
    施以強制戒治；依前開規定為不起訴處分後，五年內再犯施用毒品之罪，經觀察
    、勒戒後，認有繼續施用毒品之傾向或三犯以上者，不適用前開規定，但應由檢
    察官聲請法院裁定令入戒治處所施以強制戒治；強制戒治違反保護管束應遵守事
    項情節重大者，得撤銷保護管束，仍應予強制戒治，毒品危害防制條例第二十條
    定有明文。再被告於於八十七、八十八年間因施用第二級毒品案件，經本院先後
    二次分別以八十七年度毒聲字第四０四號、八十八年度毒聲字第九七八號裁定送
    觀察、勒戒後，認無繼續施用毒品傾向，經台灣基隆地方法院檢察署檢察官分別
    以八十七年度偵字第三六九二號、八十八年度偵緝字第三九０號不起訴處分確定
    。又於八十九年二月間，因施用第二級毒品案件，經本院以八十九年度毒聲字第
    五三四號裁定送戒治處所施以強制戒治，並以八十九年度易字第二五三號判決判
    處有期徒刑六月確定等情，已如前述，被告係屬三犯以上，依毒品危害防制條例
    第二十條第三項規定，自應依法處罰，核被告所為，係犯毒品危害防制條例第十
    條第二項之施用第二級毒品罪。其持有第二級毒品安非他命之低度行為，應為施
    用毒品之高度行為所吸收，不另論罪。再被告前於八十六年間，因違反麻醉藥品
    管理條例案件，經本院判處有期徒刑六月確定，甫於八十六年九月十九日易科罰
    金執行完畢之事實，有本院被告全國前案紀錄表一紙在卷可稽，其於五年以內再
    犯本件有期徒刑以上之罪，為累犯，應依刑法第四十七條規定，遞加重其刑。爰
    審酌被告多次施用第二級毒品安非他命，品行非佳，惟其犯罪後坦承犯行，態度
    尚稱良好及其犯罪之動機、目的、手段等一切情狀，量處如主文所示之刑，以示
    懲儆。扣案安非他命一包（毛重○‧四公克）應依毒品危害防制條例第十八條第
    一項前段沒收銷燬之。
據上論斷，應依刑事訴訟法第二百九十九條第一項前段，毒品危害防制條例第十條第
二項、第二十條第三項、第十八條第一項前段，刑法第十一條前段、第四十七條，罰
金罰鍰提高標準條例第一條前段，判決如主文。
本案經檢察官黃士元到庭執行職務
中      華      民      國      九十    年      五      月     三十     日
                                    臺灣基隆地方法院刑事第三庭
                                            法  官  姚  貴  美
右正本證明與原本無異。
對於本件判決如有不服，應於收受送達後十日內，向本院提出上訴書狀，上訴於臺灣
高等法院，並按他造當事人之人數附具繕本。
                                            書記官  明  祖  斌
中      華      民      國      九十    年      六      月      六      日
附錄論罪法條
毒品危害防制條例第十條第二項：
施用第二級毒品者，處三年以下有期徒刑。


司法院資訊處製作；財團法人民間司法改革基金會備份。
